【裁判字號】    90,重附民,30
【裁判日期】    900614
【裁判案由】    偽造文書
【裁判全文】
臺灣高等法院刑事附帶民事訴訟判決                  九十年度重附民字第三號
    原      告  乙○○
    被      告  朝乾有限公司
    被告兼右一
    代  表  人  丙○○
    被      告  戊○○
                丁○○
                甲○○
右列被告因被告丙○○、戊○○偽造文書案件（九十年度上更(一)字第四七號），原告
提起附帶民事訴訟，請求損害賠償，本院判決如左：
    主  文
原告之訴駁回。
    事  實
一、原告聲明求為判決，被告等應連帶給付原告美金三百五十萬元整，及自起訴狀繕
    本送達翌日起至清償日止按年息百分之五計算之利息。其事實上陳述略稱，被告
    丙○○係朝乾公司之負責人，於八十年一月十日在美國加州聖伯那郡高等法院對
    原告乙○○及其妻子李淑芬提起民事訴訟主張原告質押朝乾公司在美國所設立之
    GALAXY公司資產、搶走客戶、侵占資金及拒絕報告營運、會計表冊等，並聲明代
    位訴訟請求損害賠償、違反受託人之責任等，因其所主張者均係GALAXY公司的股
    東─即朝乾公司的權益受到侵害，丙○○並非GALAXY公司之股東，以其個人名義
    起訴，有當事人不適格之問題。丙○○乃與被告戊○○、丁○○及甲○○共同偽
    造朝乾公司及全體股東「授權書」一紙，並鑑於該等請求有短期時效之問題，故
    意虛偽記載授權日期為七十八年九月二十六日，授權丙○○得提出訴訟，嗣再偽
    造「授權書與尋求賠償之任務指定」一紙，提出法院，致法官誤以丙○○受讓朝
    乾公司權利，而判令原告等須給付丙○○美金二百多萬元。被告等明知丙○○之
    訴訟將因當事人不適格被駁回，明知七十八年九月二十六日並未召開股東會，股
    東黃悉雄、林鳳英均未授權簽名於該二紙授權書，竟共同偽造該二紙授權書並提
    出美國法院，被告等均犯刑法第二百十六條、第二百十條、第三百三十九條第二
    項之行使偽造私文書、詐欺得利等罪，並構成侵權行為，應負連帶賠償責任，應
    回復原狀給付金錢並加給利息及使原告受有律師費及相關費用之損害合計美金三
    百五十萬元，為此請求判決如聲明，並援用刑事訴訟之證據。
二、被告等未提出書狀，亦未作何陳述，惟依被告丙○○、戊○○二人在刑事訴訟之
    陳述，不承認有何侵權行為。
    理  由
一、按刑事訴訟諭知無罪、免訴或不受理之判決者，應以判決駁回原告之訴，刑事訴
    訟法第五百零三條第一項前段定有明文。
二、本件被告丙○○、戊○○被訴偽造文書案件，業經臺灣台北地方法院諭知無罪（
    八十六年度自字第八五四號），自訴人即原告不服原判決提起上訴後，亦經本院
    判決上訴駁回在案（九十年度上更(一)字第四七號）。依照首開規定，自應駁回原
    告附帶提起之民事訴訟。
三、據上論斷，應依刑事訴訟法第五百零三條第一項前段，判決如主文。
中      華      民      國    九十      年      六      月     十四     日
                              臺灣高等法院刑事第三庭
                                  審判長法  官  張  連  財
                                        法  官  張  傳  栗
                                        法  官  李  英  勇
右正本證明與原本無異。
原告於刑事部分有上訴時，得於收受本判決後十日內向本院提起上訴。
                                        書記官  初  玲  玲
中      華民      國    九十    年      六    月       十四     日


司法院資訊處製作；財團法人民間司法改革基金會備份。
